# 请教陈版主，关于持有上市公司股票的会计处理

提问人：tltc 时间：2018-01-11 16:49:03
您好，陈版主，请教您！某一公司内部分为金融部（炒股）和投资部，现在发现两个部门同时对一家公司有兴趣，分别持有同一家公司的股票（0.5%和20%),因为持有目的不同，可以在报表上分开列示(交易性和可供出售）吗？

回答人：chenyiwei
如果两部分持股合起来对被投资方无重大影响的，则可以基于不同持有目的分类为不同的金融资产核算。但要有事实证据证明两者的持有意图和业务模式确实不同，由不同的投资团队分别独立管理，且有严格的防火墙隔离制度。同时严禁同时买卖的对敲交易，特别是卖出可供出售金融资产同时买入交易性资产的处理。 如果两部分股份相加对被投资方具有重大影响的，则应作为一个整体按权益法核算，不能讲一部分股份作为金融资产核算。